【裁判字號】    98,交聲,648
【裁判日期】    980715
【裁判案由】    違反道路交通管理處罰條例聲明異議
【裁判全文】
臺灣士林地方法院交通事件裁定       98年度交聲字第648號
原處分機關  交通部公路總局臺北區監理所基隆監理站
異  議  人
即受處分人  甲○○
上列異議人因違反道路交通管理處罰條例案件，對於交通部公路
總局臺北區監理所基隆監理站民國98年5 月27日所為之處分（基
監字第裁42-AG0000000號）不服，聲明異議，本院裁定如下:
    主  文
異議駁回。
    理  由
一、按汽車駕駛人，行車速度，超過規定之最高時速，或低於規
    定之最低時速，除有第43條第1 項第2 款情形以外，處新臺
    幣（下同）1,200 元以上2,400 元以下罰鍰，道路交通管理
    處罰條例第40條定有明文。另按汽車駕駛人有違反上開條例
    第40條者，除依原條款處罰鍰外，並記違規點數1 點，道路
    交通管理處罰條例第63條第1 項第1 款亦有明文。
二、原處分意旨略以：異議人即受處分人甲○○騎乘其所有車牌
    號碼POG-495 號之重型機車於民國98年3 月27日下午4 時23
    分許，行經臺北市○○街（東向西）處，經雷達感應測得時
    速為67公里，超過規定限速時速40公里有27公里，經警舉發
    其有「限速40公里，經測時速67公里，超速20公里以上未滿
    40公里」之違規，爰依道路交通管理處罰條例第40條、第63
    條第1 項第1 款之規定，處罰鍰1,400 元，並記違規點數1
    點。
三、聲明異議意旨略以：臺北市○○街（東向西）方向於伊違規
    之際並未設立「限速40公里，前有測速照相」之標誌，設立
    之地點是在反方向（即西向東）處，況該路段常有大型車輛
    行駛，經常會造成視覺上死角，致使往來車輛無法看見標誌
    ，乃依法聲明異議等語。
四、經查:
  (一)本件異議人騎乘其所有車牌號碼POG-495 號之重型機車於98
    年3 月27日下午4 時23分許，行經臺北市○○街（東向西）
    處，經雷達感應測得時速為67公里，超過規定限速時速40公
    里有27公里，經警舉發其有「限速40公里，經測時速67公里
    ，超速20公里以上未滿40公里」之違規等情，有臺北市政府
    警察局舉發違反道路交通管理事件通知單1 紙、違規採證照
    片1 張在卷可稽（見本院卷第28頁），且該用以測速之雷達
    測速儀業經經濟部標準檢驗局於97年11月14日檢定合格，有
    效期限至98年11月30日，有該檢定合格書1 份在卷可憑（見
    本院卷第26頁），是該雷達測速儀之準確性應無疑義，所測
    得之異議人上開行車時速應屬真實可信，堪以認定。是異議
    人確有於上開時、地違規之事實，應甚明確。
  (二)至異議人雖質以該處並未設置「限速40公里，前有測速照相
    」之標誌，設立之地點是在反方向（即西向東）處乙節，然
    證人即本件舉發違規之臺北市政府警察局內湖分局交通分隊
    員警乙○○到庭證稱：伊先前97年照相取締之時，該地均設
    有「限速40公里，前有測速照相」之標誌，而該標誌是告知
    東西向之道路使用者，前方有測速照相，嗣後該標誌雖有改
    變，但也只是從左方改放到右方，伊不知道標誌更改放置位
    置之原因，但異議人騎乘於該道路上應該都可以看到該標誌
    等語（見本院卷第24頁），復有現場照片3 張在卷可憑（見
    本院卷第27頁、第31頁），足見本件雷達測速儀前方業已設
    有相關警告標誌，且無論該警告標誌設置於左、右側，異議
    人均明顯可知該地限速及前方有照相測速之警示，其所辯並
    不可採；至於異議人又辯稱該路段常有大型車輛行駛，經常
    會造成視覺上死角，致使往來車輛無法看見標誌，並提出當
    地道路實際行駛狀況之光碟1 片云云，然亦無法證明其違規
    當時，確有大型車輛遮蔽警告標誌，導致其無法得知相關警
    示，是其上開辯解亦無理由。
五、綜上所述，異議人確於前揭時間、地點有「限速40公里，經
    測時速67公里，超速20公里以上未滿40公里」之違規行為，
    從而原處分機關援引依道路交通管理處罰條例第40條、第63
    條第1 項第1 款之規定，處罰鍰1,400 元，並記違規點數1
    點，其認事用法並無違誤，裁罰亦無不當，本件異議人之異
    議為無理由，應予駁回。
據上論斷，依道路交通案件處理辦法第19條，裁定如主文。
中    華    民    國    98    年    7    月    15    日
                  交通法庭法  官  劉育琳
以上正本證明與原本無異。
如不服本裁定應於裁定送達後5 日內向本院提出抗告狀。
                          書記官  朱宮瑩
中    華    民    國    98    年    7     月    15    日


司法院資訊處製作；財團法人民間司法改革基金會備份。
